【裁判字號】    95,訴,1052
【裁判日期】    950928
【裁判案由】    毒品危害防制條例
【裁判全文】
臺灣桃園地方法院刑事判決              95年度訴字第1052號
公  訴  人  台灣桃園地方法院檢察署檢察官
被      告  甲○○
                    (
指定辯護人  本院公設辯護乙○○
上列被告因毒品危害防制條例案件，於中華民國95年9 月28日上
午11時，在本院第14法庭宣示判決，出席職員如下：
          法  官  張淑華
          書記官  郭中明
          通  譯
法官起立朗讀判決主文、犯罪事實要旨、處罰條文、附記事項，
及告以上訴限制、期間並提出上訴狀之法院，且諭知記載其內容
：
一、主  文：
    甲○○連續施用第一級毒品，處有期徒柒月；扣案第一級毒
    品海洛因包（其中壹包淨重零點壹貳公克，空包裝重零點
    壹玖公克；另貳包合計淨重零點貳伍公克，空包裝總重零點
    伍公克），均沒收銷燬之，扣案之注射針筒壹支沒收。又
    施用第二級毒品，處有期徒刑月。應執行有期徒刑玖月；
    扣案第一級毒品海洛因包（其中壹包淨重零點壹貳公克，
    空包裝重零點壹玖公克；另貳包合計淨重零點貳伍公克，空
    包裝總重零點伍公克），均沒收銷燬之，扣案之注射針筒
    壹支沒收。
二、犯罪事實要旨：
    甲○○前因施用毒品案件，經本院以94年度毒聲字第940 號
    裁定送觀察、勒戒，於民國94年11月16日入觀察勒戒處所施
    以觀察、勒戒後，認無繼續施用毒品之傾向，於94年12月23
    日出觀察勒戒處所，並經台灣桃園地方法院檢察署檢察官於
    94年12月23日，以94年度毒偵緝字第376 號為不起訴處分確
    定。詎猶不知悔改，嗣於觀察勒戒執行完畢後5 年內，復基
    於施用第一級毒品海洛因之概括犯意，於95年3 月14日22時
    許為警採尿前回溯26小時內某時起至95年6 月30日22時10分
    許為警採尿前回溯26小時內某時止，在桃園縣境內加油站等
    地，以將海洛因加水再以注射針筒施打方式，連續施用第一
    級毒品海洛因多次；另基於施用第二級毒品甲基安非他命之
    犯意，於95年3 月14日為警採尿前回溯96小時內某時，在桃
    園縣境內某加油站，將甲基安非他命摻入玻璃球後燒烤之方
    式，施用第二級毒品甲基安非他命1 次，嗣分別於：(一)95年
    3 月14日21時30分許，為警在桃園縣八德市○○路○ 段364
    巷61弄29衖3 號查獲，並扣得第一級毒品海洛因1 包（淨重
    0.12公克，空包裝重0.19公克）；(二)95年6 月30日18時許，
    為警在桃園縣八德市○○街56巷1 號前查獲，並扣得第一級
    毒品海洛因2 包（合計淨重0.25公克，空包裝總重0.35公克
    ）及甲○○所有供施用第一級毒品海洛因所用（但非供專用
    ）之注射針筒1 支。案經桃園縣政府警察局八德分局報請台
    灣桃園地方法院檢察署檢察官偵查起訴及移請同署檢察官偵
    查後併案審理。
二、證據：
  (一)被告甲○○於本院審理中之自白。
  (二)桃園縣政府警察局八德分局搜索扣押筆錄、桃園縣政府警察
    局八德分局四維派出所偵辦毒品案被採尿人姓名編號對照表
    、桃園縣政府警察局八德分局檢體監管紀錄表、台灣檢驗科
    技股份有限公司95年4 月4 日濫用藥物尿液檢驗報告、法務
    部調查局95年5 月1 日調科壹字第080011026 號鑑定通知書
    各1 份（見95年度毒偵字第1685號卷第12頁至16頁、第36頁
    、第40頁）。
  (三)桃園縣政府警察局八德分局搜索扣押筆錄、桃園縣政府警察
    局八德分局四維派出所偵辦毒品案被採尿人姓名編號對照表
    、桃園縣政府警察局八德分局檢體監管紀錄表、台灣檢驗科
    技股份有限公司95年7 月24日濫用藥物尿液檢驗報告、法務
    部調查局95年7 月25日調科壹字第080011503 號鑑定通知書
    各1 份（見95年度毒偵字第3611號卷第11頁至16頁、第35頁
    及本院卷）。
三、沒收：
  (一)扣案白粉3 包，確含第一級第6 項毒品海洛因成分（其中1
    包淨重0.12公克，空包裝重0.19公克；另2 包合計淨重0.25
    公克，空包裝總重0.35公克），有法務部調查局95年5 月1
    日調科壹字第080011026 號及95年7 月25日調科壹字第0800
    11503 號鑑定通知書附卷可憑，為本件查獲之第一級毒品，
    應依毒品危害防制條例第18條第1 項前段規定宣告沒收銷燬
    之；另「本局鑑驗毒品秤重主要係以傾倒，必要時亦會輔以
    刮杓刮取之方式，儘可能將原送驗包裝袋內毒品與包裝袋分
    離後各別秤重，所得之毒品重量稱為『淨重』，包裝袋重量
    則以『空包裝重』稱之，然無論依上述何種方式分離，原送
    驗包裝袋內均仍會有微量毒品成分殘留」等語，此亦有法務
    部調查局93年11月16日調科壹字第09362396550 函附卷可參
    ，是包裝袋與海洛因並無法完全析離，均應依毒品危害防制
    條例第18條第1 項前段併諭知沒收銷燬之。
  (二)扣案之注射針筒1 支，為被告所有供施用第一級毒品海洛因
    所用之物，業據被告供述明確（見本院95年9 月14日筆錄）
    ，惟非專供施用毒品器具，應依修正前刑法第38條第1 項第
    2 款規定，宣告沒收。
四、附記事項：公訴意旨雖僅敘及被告於95年3 月14日施用第一
    級毒品海洛因1 次之犯行，而未敘及被告其餘如事實欄所述
    之施用第一級毒品海洛因犯行，惟公訴人未敘及部分與前開
    論罪部分，有連續犯之裁判上一罪關係，並經公訴檢察官於
    本院審理時更正犯罪事實，該部分亦為起訴效力所及，本院
    自應併予審理，附此敘明。
五、處罰條文：
    毒品危害防制條例第10條第1 項、第2 項、第18條第1 項前
    段，修正後刑法第2 條第1 項前段、修正前刑法第11條、第
    56條、第51條第5 款、第38條第1 項第2 款，判決如主文。
六、協商判決除有刑事訴訟法第455 條之4 第1 項第1 款於本訊
    問程序終結前，被告撤銷協商合意或檢察官撤回協商聲請者
    ；第2 款被告協商之意思非出於自由意志者；第4 款被告所
    犯之罪非第455 條之2 第1 項所定得以協商判決者；第6 款
    被告有其他較重之裁判上一罪之犯罪事實者；第7 款法院認
    應諭知免刑或免訴、不受理者情形之一，及違反同條第2 項
    「法院應於協商合意範圍內為判決；法院為協商判決所科之
    刑，以宣告緩刑或2 年以下有期徒刑、拘役或罰金為限」之
    規定者外，不得上訴。
七、如有前項得上訴之情形者，得自收受判決送達之日起10日內
    ，向本院提出上訴書狀，上訴於第二審法院。
八、本案經檢察官蔡正雄到庭執行職務。
中    華    民    國    95    年    9     月    28    日
                  刑事第四庭  法  官  張淑華
以上正本證明與原本無異。
如不服本判決，應於判決送達後10日內向本院提出上訴狀。
                              書記官  郭中明
中    華    民    國    95    年    9     月    29    日
附錄本案論罪科刑法條
毒品危害防制條例第10條
施用第一級毒品者，處 6 月以上 5 年以下有期徒刑。
施用第二級毒品者，處 3 年以下有期徒刑。


司法院資訊處製作；財團法人民間司法改革基金會備份。
